臺灣臺北地方法院刑事裁定　
                                     111年度聲字第1510號
111年度聲字第1513號
聲  請  人  
即  被  告  陳威諭




義務辯護人  謝宗安律師
上列聲請人即被告因違反毒品危害防制條例案件，經檢察官提起
公訴（111年度偵字第18352號），經聲請人聲請撤銷羈押及聲請
停止羈押，本院裁定如下：
    主  文
聲請駁回。
    理  由
一、聲請意旨略以：
（一）本院111年度聲字第1510號聲請停止羈押部分：被告就本
      案案情業已交代清楚，並於偵查中供出毒品來源，並未隱
      瞞案情，犯案手機亦經警方扣押在案，無串供之可能，另
      聲請人先前並無逃亡之記錄，亦無逃亡之虞。又犯案手機
      既遭查扣，應已無再實施販賣毒品犯罪之可能，而無反覆
      實施毒品犯罪之虞，而聲請以其他方式替代羈押等語，爰
      聲請停止羈押。
（二）本院111年度聲字第1513號部分聲請撤銷羈押部分：被告
      固然有起訴書所載犯罪事實一所示之客觀事實，並經警方
      搜索後查獲聲請人持有第二級、第三級毒品。然而依據被
      告與員警在通訊軟體之對話記錄觀之，被告原不具販賣毒
      品之故意，但因員警之陷害教唆，被告始萌生犯意而實施
      販賣毒品之構成要件行為，故既然偵查機關有上開陷害教
      唆之情事，則嗣後持搜索票至被告住處進行搜索，即已逾
      越偵查犯罪之必要程度，該搜索行為即屬違法，員警因搜
      索取得之證據應無證據能力，而不得對被告為不利之認定
      。從而，偵查機關之作為業已逾越偵查犯罪之必要程度，
      侵害憲法上之基本人權，故自始即無犯罪嫌疑重大或羈押
      之原因等前提要件存在，應立即撤銷羈押並釋放被告等語
      ，而聲請撤銷羈押。
二、按被告及得為其輔佐之人或辯護人，得隨時具保向法院聲請
    停止羈押，刑事訴訟法第110 條第1 項固有明文。然法院准
    許具保停止羈押之聲請，其要件應以被告雖有刑事訴訟法第
    101 條第1 項各款或第101 條之1 第1 項所示之羈押原因，
    但已無羈押之必要；或另有同法第114 條各款所示之情形，
    始得為之。倘被告猶具刑事訴訟法第101 條第1 項各款或第
    101 條之1 第1 項所示之羈押原因，且有羈押之必要，此外
    復查無同法第114 條各款所示不得駁回具保聲請停止羈押之
    情形者，法院即不應准許具保停止羈押。
三、經查，被告前因違反毒品危害防制條例案件，經本院於民國
    111年8月8日訊問後，坦承違反毒品危害防制條例第4 條第6
     項、第2 項販賣第二級毒品未遂及毒品危害防制條例第5 
    條第2 項意圖販賣而持有第二級毒品犯行，惟否認涉犯毒品
    危害防制條例第5條第3 項意圖販賣而持有第三級毒品犯行
    ，然被告所涉上開犯行有起訴書所載證人、證物為憑，足認
    被告涉犯上開罪名，犯嫌重大，且有勾串證言、湮滅證據及
    反覆實施販賣毒品犯罪之虞，而有羈押之原因及必要，爰依
    刑事訴訟法第101 條第1項第1、2、3款及第101條之1第1項
    第10款之規定，於同日予以羈押聲請人，合先敘明。
四、又被告雖以上開理由向本院聲請停止羈押及撤銷羈押，惟查
    ，被告坦承毒品危害防制條例第4 條第6 項、第2 項販賣第
    二級毒品未遂及毒品危害防制條例第5 條第2 項意圖販賣而
    持有第二級毒品犯行，惟否認涉犯毒品危害防制條例第5條
    第3 項意圖販賣而持有第三級毒品犯行，然被告所涉上開犯
    行有起訴書所載證人、證物為憑，足認被告涉犯上開罪名犯
    罪嫌疑重大。又被告所犯毒品危害防制條例第4 條第2 項、
    第5 條第2 項均係最輕本刑為有期徒刑5年以上之重罪，衡
    諸常情，面對如此重罪之追訴，當有較高之勾串證言、湮滅
    證據及逃亡可能性，另參以被告於偵查中自陳其餘於發現共
    犯手機定位顯示在警察局時，旋即刪除與販毒相關之對話內
    容，手機所使用Telegram通訊軟體亦是使用閱後即焚模式（
    偵卷第24頁），均見被告為規避遭司法機關追查而有湮滅證
    據之行徑甚為明確。且被告於半年內三次因販賣第二級毒品
    遭警方查獲，於遭限制住居後，又再另行起意販賣，足認被
    告有反覆實施毒品危害防制條例第4 條第2 項販賣第二級毒
    品之虞。揆以前揭說明，本院權衡國家刑事司法權之有效行
    使、社會秩序及公共利益、被告人身自由之私益及防禦權受
    限制之程度，認被告羈押之原因依然存在，且若以具保、責
    付或限制住居等侵害較小之手段，均不足以確保日後審判或
    執行程序之順利進行，亦不足以防止被告再犯，而有繼續羈
    押之必要，被告主張其已無勾串證言、湮滅證據、逃亡以及
    反覆實施販毒犯行之虞云云，尚非可採。
五、另按「陷害教唆」足以阻斷犯罪之成立，係以被告原無犯罪
    之意，全因教唆人之教唆始萌犯意而行為者，始足當之，若
    被告原本即有犯罪之意，僅因教唆人之教唆而彰顯其犯行，
    自無何陷害可言，不得援引陷害教唆之名義，充作其免責之
    藉口，經查，由被告與警員之對話中，員警起初均僅有向被
    告表示所在地點、性別以及聊天話題等言語，而係由被告自
    行提出「聊你拿多少什麼價」之販毒慣用用語，顯見被告原
    本即有販賣毒品犯意，並非因員警之設計教唆始萌生犯意，
    進而實施販毒行為，與所謂之「陷害教唆」即有區別，自難
    以此阻斷其犯罪之成立，故被告以遭人「陷害教唆」為由聲
    請具保停止羈押，亦屬無據。 
六、綜上所述，本院認被告之羈押原因及必要性均仍存在，其聲
    請撤銷羈押或停止羈押均無理由，復無刑事訴訟法第114條
    之是由，故本件被告之聲請，應予駁回。
七、依刑事訴訟法第220條，裁定如主文。　　
中　　華　　民　　國　　111 　年　　9 　　月　　12　　日
　　　　　　　　　刑事第十一庭  審判長法　官　鄧鈞豪
　　　　　　　　　
　　　　　　　　　                    法  官  趙德韻
 
　　　　　　　　　                    法  官　林記弘　　　　　　　　
以上正本證明與原本無異。
如不服本裁定，應於送達後5日內，向本院提出抗告狀。
      　　　　　　　　　　　　　　　　書記官　洪婉菁
中　　華　　民　　國　　111 　年　　9 　　月　　13　　日